臺灣板橋地方法院交通事件裁定　　　　　　　　　　九十三年度交聲字第二六六號
　　原處分機關　交通部公路總局臺北區監理所
　　異　議　人
　　即受處分人　甲○○
右列異議人因違反道路交通管理處罰條例案件，對於交通部公路總局臺北區監理所於
民國九十三年二月三日以北監營字第裁四０─Ｃ00000000號違反道路交通管
理事件裁決書所為之處分，聲明異議，本院裁定如左：
    主  文
異議駁回。
    理  由
一、原處分機關略以：異議人即受處分人甲○○，於民國九十二年十月二十三日一時
    許，駕駛車牌號碼ＢＶＦ－二五○號重型機車行經臺北縣中和市○○路、成功南
    路口，因違規超速行駛而發生交通事故，為據報前往處理之臺北縣政府警察局中
    和分局警員填製臺北縣政府警察局北縣警交字第Ｃ00000000號舉發違反
    道路交通管理事件通知單舉發，嗣經交通部公路總局臺北區監理所（下稱臺北區
    監理所）於九十三年二月三日以北監營字第裁四０－Ｃ00000000號違反
    道路交通管理事件裁決書裁處異議人罰緩新臺幣一千四百元，並記違規點數一點
    等語。異議人異議意旨略以：異議人當時在醫院住院，因嚴重失血過多，導致身
    體感到很不舒服，意識也不是很清楚，以為警方是問伊對方王志明當時所駕駛的
    汽車時速是多少，所以伊才說伊當時是處於下坡路段，感覺對方王志明所駕駛的
    小客車突然急速左轉時速大約有八十公里，才導致發生擦撞，如果伊當時真的以
    時速八十公里的速度來行駛，那麼伊現在的傷勢應該不是只有手掌斷裂及脾臟撕
    傷而已，也許連小命都沒了。而警方怎能僅憑前開伊口述的筆錄即開罰單，更何
    況當天十月二十九號做完筆錄時警員也沒叫伊仔細看一遍，僅叫伊簽了名蓋個手
    印就行了，難到警方辦案都不用證據及查證云云。
二、按汽車駕駛人，行車速度，超過規定之最高時速者，處汽車駕駛人新臺幣（下同
    ）一千二百元以上二千四百元以下罰鍰，並記違規點數一點；行車速度，依速限
    標誌或標線之規定，無標誌或標線者，應依左列規定：一、行車時速不得超過五
    ○公里。但在未劃設車道線、行車分向線之道路，或設有快慢車道分隔線之慢車
    道，時速不得超過四○公里。道路交通管理處罰條例第四十條第一項、第六十一
    條第三項及道路交通安全規則第九十三條第一項第一款分別定有明文。經查：
（一）異議人即受處分人甲○○，於九十二年十月二十三日一時許，駕駛車牌號碼Ｂ
      ＶＦ－二五○號重型機車行經臺北縣中和市○○路、成功南路口，因違規超速
      行駛而發生交通事故，為據報前往處理之臺北縣政府警察局中和分局警員填製
      臺北縣政府警察局北縣警交字第Ｃ00000000號舉發違反道路交通管理
      事件通知單舉發，嗣經臺北區監理所於九十三年二月三日以北監營字第裁四０
      －Ｃ00000000號違反道路交通管理事件裁決書裁處異議人罰緩一千四
      百元，並記違規點數一點等情，有臺北縣政府警察局北縣警交字第Ｃ0000
      0000號舉發違反道路交通管理事件通知單影本、臺北區監理所於九十三年
      二月三日以北監營字第裁四０－Ｃ00000000號違反道路交通管理事件
      裁決書影本、臺北縣政府警察局中和分局九十三年一月十九日中警申字第０九
      三００００六三七號函各一紙附卷可稽。
（二）而受處分人於台北縣政府警察局中和分局交通分隊交通事故談話紀錄表中自承
      肇事當時行車速率將近八十公里，並於筆錄該段陳述內容上按捺指印，且談話
      紀錄製作完畢後於被訊問人處按捺指印，此有前開交通事故談話紀錄表影本一
      紙附卷可稽。又本件告發警員曾元豪陳稱受處分人甲○○於製作筆錄時，自承
      當時他由秀朗橋往中和方向行駛，因為是下坡，所以時速約八十公里左右，製
      作談話紀錄時，經詢問吳員表示其意識清醒，而談話紀錄製作完畢，內容經當
      事人親閱後始簽名蓋印等情，有臺北縣政府警察局中和分局受理違反交通管理
      事件被通知人申訴理由查詢表影本一紙在卷可憑。況警員曾元豪製作異議人前
      開交通事故談話紀錄，距離案發時已逾六日，並非異議人所辯稱之案發當日在
      醫院製作，既然受處分人除於筆錄上捺印外，更於筆錄記載行車速率處加蓋印
      文，故自難諉稱因受傷意識不清，不知警察詢問內容？
（三）綜上所述，足見異議人確有超速行駛之違規行為。異議人空言否認前開違規行
      為，所辯委無足採。本件受處分人之違規事證明確，原處分機關據以援引前揭
      規定，裁處異議人罰鍰一千四百元，並記違規點數一點，依照上開說明，並無
      不合，應予維持，異議為無理由，應予駁回。
據上論斷，應依道路交通案件處理辦法第十九條，裁定如主文。
中      華      民      國    九十三    年      三      月    二十九    日
                            臺灣板橋地方法院交通法庭
                                  法  官  曾  正  耀
右正本證明與原本無異。
如不服本裁定，應於裁定送達後五日內向本院提出抗告狀。
                                  書記官  黃  靖  媛
中      華      民      國    九十三    年      三      月    三十一    日
